臺灣宜蘭地方法院刑事判決　　　　　　　100年度易字第552號
公　訴　人　臺灣宜蘭地方法院檢察署檢察官
被　　　告　游正結
上列被告因竊盜案件，經檢察官提起公訴（100年度偵字第2853
號），被告就被訴事實為有罪之陳述，本院裁定進行簡式審判程
序後，爰不經通常審判程序，判決如下：
    主  文
游正結犯攜帶兇器毀壞安全設備竊盜罪，處有期徒刑陸月，如易
科罰金，以新臺幣壹仟元折算壹日。
    事  實
一、游正結基於意圖為自己不法所有之犯意，於民國100年3月29
    日凌晨1時許，駕駛車牌號碼9025-UT號自用小貨車至宜蘭縣
    冬山鄉○○○路382號建築工地，持在工地外拾得之客觀上
    足對人體構成威脅危險性之長約30公分之兇器鐵鋼筋1支，
    破壞毀損附掛於工地大門上屬安全設備之門鎖後(毀損部分
    未據告訴)，開啟大門進入工地，搬運工地內林育昱所有之
    鷹架模板鐵支撐1批至其駕駛之自用小貨車上而竊取之，得
    手後將之變賣得款花用。嗣因工地工作人員發覺有異告知林
    育昱，經調閱現場監視錄影畫面並報警處理，始為警循線查
    獲。
二、案經宜蘭縣政府警察局羅東分局報請臺灣宜蘭地方法院檢察
    署檢察官偵查起訴，被告於本院準備程序中就被訴事實為有
    罪之陳述，經裁定行簡式審判程序。
    理  由
壹、證據能力部分：
    按被告以外之人於審判外之言詞或書面陳述，除法律有規定
    者外，不得作為證據。又被告以外之人於審判外之陳述，雖
    不符前四條之規定，而經當事人於審判程序同意作為證據，
    法院審酌該言詞陳述或書面陳述作成時之情況，認為適當者
    ，亦得為證據。當事人、代理人或辯護人於法院調查證據時
    ，知有第一百五十九條第一項不得為證據之情形，而未於言
    詞辯論終結前聲明異議者，視為有前項之同意，刑事訴訟法
    第一百五十九條第一項、第一百五十九條之五第一項、第二
    項分別定有明文。經查，被告游正結於本院審理中同意被害
    人林育昱於警詢之陳述作為證據，而本院審酌前揭警詢筆錄
    ，認上開證據資料製作時之情況，尚無違法不當及證明力明
    顯過低之瑕疵，認以之作為證據應屬適當，揆諸前開規定，
    爰依刑事訴訟法第一百五十九條之五規定，認前揭證據均有
    證據能力。又本件被告及檢察官於本院審理時對於公訴人所
    提之證據資料及以下本院作為判斷依據之各項證據資料，均
    不爭執其證據能力，本院審酌該等證據資料作成時之情況，
    亦無不宜作為證據之情事，依刑事訴訟法第一百五十九條之
    五第二項規定，均得作為證據。
貳、認定被告犯罪所憑證據及論罪科刑部分：
一、前揭事實，業據被告游正結於警詢、偵查及本院審理中坦承
    不諱，核與被害人林育昱於警詢中指訴失竊情節相符，而被
    告在冬山鄉○○○路382號建築工地外拾得之用以破壞毀損
    工地大門門鎖之鐵鋼筋1支，雖未扣案，惟被告自承該鐵鋼
    筋長度約30公分、為鐵製品，攻擊人會使人受傷等語（見本
    院卷第16頁），足見被告行竊時所使用之鐵鋼筋1支客觀上
    足對人體構成威脅危險性，自屬兇器無訛；此外並有攝錄被
    告行竊當時之現場監視錄影翻拍畫面7張附卷可證。足徵被
    告之自白核與事實相符。是本件事證明確，被告竊盜犯行堪
    以認定，應予依法論科。
二、核被告持在冬山鄉○○○路382號建築工地外拾得之客觀上
    對人體構成威脅危險性之兇器鐵鋼筋1支破壞毀損附掛於工
    地大門上之門鎖安全設備後，開啟大門進入工地，竊取工地
    內之鷹架模板鐵支撐1批之所為，係犯刑法第三百二十一條
    第一項第二款、第三款之攜帶兇器毀壞安全設備竊盜罪。爰
    審酌被告不思以正當工作方式獲取生活費，且被告前於94年
    、95年及98年均有竊盜之前科紀錄，未記取教訓，仍貪圖不
    法利益，再度行竊以獲取財物，毫無他人所有物之概念，素
    行不良，惟姑念被告犯後自始坦承犯行，且竊得財物價值非
    鉅，並兼衡其犯罪之動機、目的、手段、所生損害、生活狀
    況等一切情狀，並希冀被告能深自檢討，量處如主文所示之
    刑，並諭知易科罰金之折算標準，以資懲儆。公訴人雖求為
    判處被告有期徒刑七月云云，惟被告於查獲後自警詢時起迄
    偵查及本院審理中自始坦承犯行，尚知悔悟，又竊得財物變
    賣得款僅約6千元，所得非鉅，本院認量處如主文所之刑即
    罰當其罪，公訴人求刑尚嫌過重。至被告行竊時為毀壞附掛
    於工地大門上之門鎖所使用之長約30公分鐵鋼筋1支，係被
    告於工地外拾得，使用後即棄置於現場，並非被告所有之物
    ，爰不予宣告沒收，併此敘明。
據上論結，應依刑事訴訟法第二百七十三條之一第一項、第二百
九十九條，刑法第三百二十一條第一項第二款、第三款、第四十
一條第一項前段，判決如主文。
本案經檢察官陳錦雯到庭執行職務。
中    華    民    國   100    年    9     月    19    日
                    刑事第二庭  法  官  林惠玲
以上正本證明與原本無異。
如不服本判決應於收受本判決後10日內向本院提出上訴書狀，並
應敘述具體理由。若未敘述理由者，應於上訴期間屆滿後20日內
向本院補提理由書狀(均須按他造當事人之人數附繕本)。
                                書記官  陳淑宜
中    華    民    國   100    年    9     月    19    日
附錄本案論罪科刑法條全文：
中華民國刑法第三百二十一條（加重竊盜罪）
犯竊盜罪而有下列情形之一者，處六月以上、五年以下有期徒刑
，得併科新臺幣十萬元以下罰金：
一、侵入住宅或有人居住之建築物、船艦或隱匿其內而犯之者。
二、毀越門扇、牆垣或其他安全設備而犯之者。
三、攜帶兇器而犯之者。
四、結夥三人以上而犯之者。
五、乘火災、水災或其他災害之際而犯之者。
六、在車站、埠頭、航空站或其他供水、陸、空公眾運輸之舟、
    車、航空機內而犯之者。
前項之未遂犯罰之。